臺灣高等法院臺中分院刑事判決
110年度原上訴字第1號

上  訴  人  臺灣臺中地方檢察署檢察官
上  訴  人  
即  被  告  詹明傳



選任辯護人  陳佳俊  律師（法扶律師）
上列上訴人因公共危險等案件，不服臺灣臺中地方法院109年度
原訴緝字第4號中華民國109年10月27日第一審判決（起訴案號：
臺灣臺中地方檢察署105年度偵字第2446號、第8610號），提起
上訴，本院判決如下：
    主  文
原判決關於無罪部分撤銷。
詹明傳犯如附表編號4所示之罪，處如附表編號4所示之刑。
其餘上訴駁回。
上開撤銷改判部分，與原判決附表編號3經上訴駁回部分，應執
行有期徒刑壹年柒月。
    犯罪事實
一、詹明傳與劉忠華（業經臺灣臺中地方法院於民國105年11月7
     日，以105年度審原訴字第16號判決確定）意圖為自己不法
    之所有，共同基於竊盜之犯意聯絡，為下列犯行：
(一)於104年11月25日13時許，共同騎乘1部腳踏車在臺中市大雅
    區尋找可供代步之交通工具，嗣於同日13時52分許，行經臺
    中市ＯＯＯＯＯＯOOOＯO號前時，見劉育豪所有之車牌號碼000-000
    號普通重型機車（下稱系爭機車）上遺留機車鑰匙1 支（機
    車上並附有一頂藍色安全帽），遂推由劉忠華以上開鑰匙啟
    動電門竊取，詹明傳在一旁把風，得手後由劉忠華騎乘系爭
    機車與騎乘原腳踏車之詹明傳一同離去。途中詹明傳將前開
    腳踏車棄置不詳路旁，改由詹明傳騎乘系爭機車搭載劉忠華
    四處閒逛。
(二)另於同日（25日）15時38分許，詹明傳騎乘系爭機車搭載劉
     忠華，行經臺中市○○區○○○路000號小資優補習班前時，見
    林俞妃所有之白色安全帽放置於上址騎樓下所停放車牌號碼
    000-000號普通重型機車之腳踏板上，遂推由劉忠華下車徒
    手竊取前開白色安全帽（並將劉育豪原有之藍色安全帽棄置
    於該OOOOOOO號普通重型機車之腳踏板上），詹明傳則在一
    旁未熄火之系爭機車上把風，得手後旋由詹明傳騎乘系爭機
    車搭載劉忠華離去。
(三)再於翌日（26日）16時許，詹明傳騎乘系爭機車搭載劉忠華
     ，行經臺中市○○○○○○○OOO巷口旁空地時，見何東隆所有之
    車牌號碼0000-00號自小貨車（下稱系爭自小貨車）未上鎖
    ，即由詹明傳徒手開啟系爭自小貨車車門，並持置放於副駕
    駛座上之鑰匙1把啟動電門，劉忠華則在旁把風，詹明傳得
    手後將原先竊得之系爭機車棄置於該處，隨即駕駛系爭自小
    貨車搭載劉忠華離去。
二、詹明傳另基於放火燒燬他人所有物之犯意，於同年12月1日1
    4時許，與劉忠華在臺中市○○○○○○○Ｏ橋下因故發生口角爭執
    後，憤而獨自返回臺中市ＯＯＯＯＯＯOOO號旁空地，隨即以不詳
    方式在系爭自小貨車之副駕駛座處縱火焚燒系爭自小貨車，
    使該車車頭全毀，而致生公共危險。
三、案經劉育豪訴由臺中市政府警察局豐原分局、何東隆訴由臺
    中市政府警察局霧峰分局報告臺灣臺中地方檢察署檢察官偵
    查起訴。
一、證據能力
(一)按刑事訴訟法第159條第1項規定，被告以外之人於審判外之
    言詞或書面陳述，除法律有規定外，不得作為證據。經查，
     另案共犯即證人（下稱證人）劉忠華於警詢之陳述，係上
    訴人即被告詹明傳（下稱被告）以外之人於審判外所為之陳
    述，並無刑事訴訟法第159條之2所定得例外作為證據之情形
    ，且被告、辯護人亦爭執其證據能力（見本院卷第155、187
    頁），揆諸前揭規定，應無證據能力。
(二)刑事訴訟法第159條之5規定：「被告以外之人於審判外之陳
    述，雖不符前四條之規定，而經當事人於審判程序同意作為
    證據，法院審酌該言詞陳述或書面陳述作成時之情況，認為
    適當者，亦得為證據。」、「當事人、代理人或辯護人於法
    院調查證據時，知有第159條第1項不得為證據之情形，而未
    於言詞辯論終結前聲明異議者，視為有前項之同意。」其立
    法意旨在於傳聞證據未經當事人之反對詰問予以核實，原則
    上先予排除，惟若當事人已放棄詰問或未聲明異議，基於證
    據資料愈豐富，愈有助於真實發現之理念，且強化言詞辯論
    原則，法院自可承認該傳聞證據例外擁有證據能力。經查，
    除前述證人劉忠華於警詢之陳述外，以下本案所引用被告以
    外之人於審判外之言詞或書面陳述之證據能力，檢察官、被
    告及選任辯護人於本院審理時皆稱沒有意見（見本院卷第15
    5、187頁），復未於言詞辯論終結前爭執或聲明異議（見本
    院卷第188至196頁），本院審酌前開證據作成或取得狀況，
    均無非法或不當取證之情事，亦無顯不可信之情況，且與待
    證事實具有關連性，依刑事訴訟法第159條之5第2項規定，
    自具有證據能力。
(三)刑事訴訟法第159條至第159條之5有關傳聞法則之規定，乃
    對於被告以外之人於審判外之言詞或書面陳述所為之規範；
    至非供述證據之書證及物證，其中書證部分若以該書面證據
    本身物體之存在或不存在作為證據者，係屬物證，性質上並
    非供述證據，應無傳聞法則規定之適用，如該非供述證據非
    出於違法取得，即不能謂其無證據能力。經查，本判決下列
    所引用之非供述證據，檢察官、被告及選任辯護人亦未爭執
    其證據能力，且查無違法取得之情形，並與本案待證事實具
    有關連性，本院認亦得作為證據。　　　　
二、認定犯罪事實所憑之證據及理由
　　訊據被告矢口否認有何竊盜及放火之犯行，辯稱：我沒有跟
    證人劉忠華去偷重機車、安全帽和自小貨車，監視器光碟畫
    面中的人並不是我，且機車、安全帽和自小貨車都沒有我的
    指紋，證人劉忠華也沒有看到縱火的人是誰，她的證述不能
    採信云云（見本院卷第23、152、193、195頁）。選任辯護
    人則為其辯護稱：由臺中市政府警察局霧峰分局勘察報告書
    內容及刑案現場測繪圖可知，證人劉忠華於警詢、偵訊及原
    審證述之內容實有嚴重瑕疵而不可採，且檢察官上訴書所附
    之品格證據與本件犯罪事實無關，現場亦無其他證人、監視
    器畫面或遺留縱火的物品，無從證明被告涉犯放火罪；再者
    ，監視器畫面截圖照片均影像模糊難以辨識，無從證明是被
    告本人，系爭重機車、安全帽和自小貨車均未鑑識出被告之
    指紋，且證人劉忠華與被告因吵架而有結怨，其不利於被告
    之證述應不可採，證人劉忠華亦曾於原審證稱被告不知道她
    偷安全帽，足認被告確無與證人劉忠華共同竊取安全帽等語
    （見本院卷第101至104頁）。經查：
(一)就犯罪事實一、部分：
　1.被告與證人劉忠華共同於上揭時、地竊取告訴人劉育豪所有
    之系爭機車、被害人林俞妃所有之白色安全帽及告訴人何東
    隆所有之系爭自小貨車之事實，業據證人劉忠華於偵訊及原
    審審理時證述甚詳（見偵2446號卷第34至35頁；原訴緝4號
    卷第290至306頁；原訴45號卷第44至45、155至171頁），核
    與告訴人劉育豪、何東隆及被害人林俞妃於警詢陳述之內容
    相符（見警0000000000號卷第17至19、20至21、22至24頁；
    警0000000000號卷第7頁正反面、第8頁正反面），並有贓物
    認領保管單（系爭自小貨車部分）、臺中市政府警察局車輛
    協尋電腦輸入單及臺中市政府警察局車輛尋獲電腦輸入單（
    系爭自小貨車部分）、證人劉忠華依監視器照片指認駕駛系
    爭自小貨車者為被告、臺中市政府警察局車輛尋獲電腦輸入
    單及失車案件基本資料詳細畫面報表（系爭機車部分）、贓
    物認領保管單（系爭機車部分）、現場照片及監視器畫面照
    片（系爭自小貨車失竊現場、系爭自小貨車及系爭機車暨
　　安全帽失竊部分）在卷可憑（見警0000000000號卷第13至15
    、19至22頁；警0000000000號卷第30至45頁），上開事實，
    應堪認定。
　2.被告及辯護意旨雖以前詞置辯，惟查：
 (1)按法院於綜合各證人歷次陳述之證據資料時，自應著重於其
    對於待證事實主要內容，有補強證據可佐，而與真實性無礙
    時，仍非不得予以採信，非謂一有不符或矛盾，即認其全部
    均為不可採信；且按同一證人，前後證述情節彼此不能相容
    ，則採信其部分證言時，當然排除其他不相容部分之證詞，
    此為法院取捨證據法理上之當然結果，縱僅說明採用某部分
    證言之理由而未於判決理由內說明捨棄他部分證言，於判決
    本旨亦無影響，此與判決不備理由自屬有間（最高法院109
    年度台上字第1632號、第827號判決意旨參照）。證人劉忠
    華固於109年9月22日原審審理時曾證稱：被告不知道伊下去
    拿安全帽的事等語（見原訴緝4號卷第295、298頁），惟其
    於106年4月18日原審審理時則證稱：「（當時偷安全帽的情
    形是怎樣？）是我叫詹明傳停下來，因為那時在偷這台摩托
    車時，它裡面只有一頂安全帽，想說看道路旁邊有無安全帽
    ，剛好經過『小資優補習班』，我就叫詹明傳停下來，我就去
    拿那頂安全帽。」、「（你有跟詹明傳講說你要去拿安全帽
    ？）對。」、「（所以偷安全帽這件事情，詹明傳完全知悉
    ，然後也在旁邊等候妳？ ）對。」等語（見原訴45號卷第1
    58頁反面至第160頁），經核與其於偵訊時所述亦屬相符（
    見偵2446號卷第33至34頁反面）。參之卷附監視器光碟翻拍
    照片所示，被告當時係停車讓證人劉忠華下車，證人劉忠華
    竊取安全帽之位置與被告停車處則屬相近等情（見警000000
    0000號卷第40至44頁），則證人劉忠華於106年4月18日原審
    審理時所證內容，實與其於偵訊時所述及卷附監視器光碟翻
    拍照片較為一致而符常情。是以，辯護意旨以證人劉忠華10
    9年9月22日原審審理時就上開部分所述，執為有利被告之依
    據，即難採信。　
 (2)證人劉忠華於偵訊及原審審理時亦證稱：伊與被告當時是男
    女朋友關係，交往期間感情不錯，並無恩怨，伊講的是實話
    ，不會隨便誣陷他等語(見偵2446號卷第32頁反面；原訴45
    號卷第156、164、167頁；原訴緝4第291至292頁)，且被告
    於案發當日（104年12月1日）及翌日警詢時均供稱：我與證
    人劉忠華是男女朋友，沒有財物糾紛及仇恨怨懟等語相符(
    見警0000000000號卷第7頁第3頁；警0000000000號卷第12頁
    )，而證人劉忠華於偵訊、原審審理就其與被告共同竊取系
    爭機車、安全帽及系爭自小貨車之原因、過程等，均說明甚
    詳，其所涉竊盜罪並據臺灣臺中地方法院於105年11月7日，
    以105年度審原訴字第16號判決確定，故證人劉忠華實無推
    諉卸責或誣陷被告入罪之必要。是證人劉忠華所為之證述內
    容，應屬可採。再參之卷附監視器光碟器照片，當時駕駛系
    爭自小貨車之人確為被告等情，亦據證人劉忠華於警詢、偵
    訊及審理時指認在卷，且該照片中被告之五官拍攝清晰（見
    警0000000000號卷第34頁），被告與證人劉忠華為男女朋友
    ，於104年11月25日當日及翌日（16日）又均與證人劉忠華
    一起行動等情，可認證人劉忠華實無指認錯誤之可能。被告
    雖否認與證人劉忠華共同為上開竊盜犯行，惟僅空言稱：我
    沒有去偷，我當時都在大雅，不知道什麼監視器會拍到我，
    我也不知道為什麼會坐在自小貨車上等語(見原訴緝4號卷第
    100頁)，顯無法就客觀不利於己之證據提出合理之解釋，是
    被告及辯護意旨就此部分所辯，尚難採信。
(二)就犯罪事實二、部分：　　
　1.證人劉忠華於109年9月22日原審審理時證稱：104年12月1日
    那天被告因為我跟乾弟出去，誤會我跟乾弟有一腿，被告跟
    我吵架時跑掉了，我跟乾弟走上去橋頭，看到被告跑過去自
    小貨車那邊，當時車子旁邊沒有其他人，被告離開自小貨車
    沒有5分鐘就燒起來了。我當時距離小貨車大約100多公尺遠
    ，從我的位置可以目視到自小貨車，但只能看到自小貨車的
    副駕駛座、看不到另一側駕駛座那邊，但我沒有看到被告是
    如何放火的，也沒有看到被告手上有拿汽油相關物品，我不
    知道被告身上有沒有打火機跟香菸。我看到被告從副駕駛座
    的車門那邊進去自小貨車裡面，待了大概3分鐘，當時小貨
    車的門沒有關起來，然後被告就出來、把車門關上，大約4
    到5分鐘後就看到車子先起火，火勢很大看得到火、在冒煙
    ，當時被告已經跑走了。我確實沒有看到被告有點火的動作
    ，就是被告離開車子時，車子就起火等語（見原訴緝4號卷
    第296至306頁）。經核與其於106年4月18日原審審理時所證
    ：當日我與被告吵架，被告跑掉，我後來站在橋頭就看到自
    小貨車冒黑煙，當時我一直坐在橋邊往自小貨車方向看，沒
    有看到被告用何方式點火，但有看到起火時被告站在車門旁
    邊，起火後被告就很快跑走，車子真的是被告燒的語（見原
    訴45號卷第161頁反面至第164頁）；及其於偵訊時所證：當
    日自小貨車起火燃燒的地點是在距離ＯＯ橋上約200多公尺釣
    魚場旁邊的停車場，當時我們在ＯＯ橋上就可以看到200多公
    尺外自小貨車的停放處，而且我有看到被告一離開自小貨車
    就開始起火燃燒，因為他是我男朋友，他穿的衣服我一看就
    知道，所以我確定是他放的火等語（見偵2446號卷第33頁反
    面至第35頁）大致相符。且依臺中市政府警察局霧峰分局10
    5年1月26日中市警霧分偵字第1050003609號函暨勘察報告書
    、刑案現場測繪圖及現場照片可知，被告與證人劉忠華爭吵
    地點之至善橋南端橋下至起火處之臺中市○○區○○街000號旁
    空地，距離約240公尺，且自河堤上往仁慈街方向看去，係
    呈直線道路而無阻隔（見核交卷第40至45頁）。則依證人劉
    忠華前開歷次證述，可認與現場客觀相對位置、地形狀況並
    無矛盾。參以被告於案發當日及翌日警詢時均供稱：當時雙
    方為男女朋友關係，並無恩怨等情，已如前述。則證人劉忠
    華上開證述之內容，應屬可信。
　2.被告及辯護意旨雖認證人劉忠華並未親眼目睹縱火之行為，
    不能證明被告是縱火之人等語。惟本件綜合現場燃燒後狀況
    、火流延燒路徑、燒損程度事實內容分析，研判副駕駛座椅
    附近應為起火處，經排除引擎運轉機械因素、菸蒂遺留火種
    與電氣因素等起火原因，研判本案起火原因以人為縱火引燃
    火警之可能性較大等情，有臺中市政府消防局火災原因調查
    鑑定書在卷可稽（見核交卷第14至39頁）。參之系爭自小貨
    車之車主即證人何東隆亦陳稱：該車沒有投保火災險，伊亦
    無與人結怨等語（見核交138號卷第24頁），及證人劉忠華
    證稱：當天被告跟我吵架，我跟乾弟走上去橋頭，看到被告
    跑過去自小貨車那邊，當時車子旁邊沒有其他人，被告離開
    自小貨車沒有5分鐘就燒起來了，我看到被告從副駕駛座的
    車門那邊進去自小貨車裡面，待了大概3分鐘，當時小貨車
    的門沒有關起來，然後被告就出來、把車門關上，大約4到5
    分鐘後就看到車子先起火，起火後被告就很快跑走等情，自
    可排除有其他具有縱火動機之第三人存在，並恰巧於案發當
    時之短時間內進入該車縱火之可能。是以，本件係被告與證
    人劉忠華爭吵後，因心有不甘而縱火焚燒系爭自小貨車洩憤
    等情，堪可認定。被告及辯護意旨上開所述，尚難採信。
二、綜上所述，被告上開所辯顯為事後卸責之詞，委無足採。本
    件事證明確，被告前開竊盜及放火之犯行，均堪認定，應依
    法論科。
三、論罪科刑
(一)按行為後法律有變更者，適用行為時之法律。但行為後之法
    律有利於行為人者，適用最有利於行為人之法律，刑法第2
    條第1 項定有明文。經查，被告行為後，刑法第320條第1項
    規定已於108年5月29日修正公布，並自108年5月31日生效施
    行。經比較新舊法後，修正後規定將罰金刑之刑度提高，並
    未較有利於被告，依前揭規定，自應適用被告行為時即修正
    前刑法第320條第1項規定論處。
(二)按刑法第175條第1項所稱之「燒燬」，係指燃燒毀損之意，
    亦即標的物已因燃燒結果喪失其效用而言（最高法院87年度
    台上字第1719號裁判意旨參照）。又所謂「致生公共危險」
    者，乃指危及不特定人或多數人之生命、身體或財產之狀態
    ，只需有發生實害之蓋然性為已足，是否實際發生延燒要非
    所問（最高法院104年度台上字第298號、98年度台上字第62
    70號判決意旨參照）。經查，被告於上揭時、地，縱火燃燒
    告訴人何東隆所有之系爭自小貨車，造成系爭自小貨車車頭
    因受熱而碳化毀損，有臺中市政府消防局火災原因調查鑑定
    書及相片在卷為憑（見核交卷第14至39頁），顯已致失其效
    用，而達「燒燬」之程度；且本件雖未實際延燒至相鄰之鐵
    皮屋或其餘物品，然參諸上開判決意旨，其縱火行為亦有提
    高延燒而危及生命、身體、財產安全之可能性，自堪認已致
    生公共危險，合先說明。
(三)核被告就犯罪事實一所為，均係犯修正前刑法第320條第1項
    之竊盜罪；就犯罪事實二所為，係犯刑法第175條第1項之放
    火燒燬他人所有物罪。被告就犯罪事實一、二所犯3次竊盜
    及1次放火之犯行，犯意各別、行為互殊，應予分論併罰。
    又被告與劉忠華就犯罪事實一之3次竊盜犯行，有犯意聯絡
    與行為分擔，均應論以共同正犯。
(四)被告前因竊盜及妨害家庭案件，分別經臺灣高等法院花蓮分
    院以91年度上易字第148號判決判處有期徒刑4月、臺灣花蓮
    地方法院以94年度花簡字第774號判決判處有期徒刑4月，上
    開2案並經臺灣花蓮地方法院於95年4月11日以95年度聲字第
    207號裁定定應執行刑有期徒刑8月確定，於101年9月21日易
    服社會勞動及易科罰金執行完畢等情，有被告之臺灣高等法
    院被告前案紀錄表在卷可按（見本院卷第59至61頁）。其於
    受徒刑之執行完畢後，5年內故意再犯本案有期徒刑以上之
    罪，均為累犯，參酌司法院釋字第775號解釋意旨，衡酌被
    告於上開前案刑期執行完畢後，又再犯本案之罪，可認其對
    刑罰反應力薄弱（刑法第47條之立法理由參照），本案依累
    犯規定對被告加重其刑，並無其所受刑罰超過所應負擔罪責
    而致其人身自由因此遭受過苛之侵害情事，本院因認應依刑
    法第47條第1項之規定加重其刑。
四、本院之判斷
(一)駁回上訴部分（即附表編號1至編號3部分）：
　　原審調查結果，就被告關於附表編號1至編號3部分，適用修
    正前刑法第320條第1項、第2條第1項前段、第28條、第47條
    第1項、第41條第1項前段，刑法施行法第1條之1第1項、第2
    項前段等規定，審酌被告不思以正當合法途徑獲取所需，竟
    率爾與劉忠華一同竊取他人財物，未尊重他人財產權，使告
    訴人劉育豪、何東隆、被害人林俞妃等3人受有財產上之損
    害，所為實不足取，應予非難；衡以被告就明確之事實仍矢
    口否認，犯後態度不佳，竊盜之動機係為尋求代步工具、目
    的與手段尚屬平和，被害人所受財產上損失之程度、被告之
    犯罪所得獲利價值高低、於本案中與共同正犯之行為分擔程
    度及角色地位，及考量被告於本案所竊得物品之後續處理及
    和解情形，暨被告自陳之教育程度、職業及家庭經濟狀況等
    一切情狀，就附表編號1至編號3部分，分別量處有期徒刑5
    月、拘役50日、有期徒刑7月之刑，並就附表編號1及編號2
    部分，諭知易科罰金之折算標準，及敘明不予沒收之理由(
    詳如後述）。經核原判決認事用法並無違誤，量刑亦屬妥適
    ，應予維持。被告及辯護意旨仍執前詞，而提起本件上訴，
    核無理由，應予駁回。
(二)撤銷改判部分（即附表編號4部分）：
  1.原審認檢察官不能證明被告犯罪，而諭知無罪，固非無見。
    惟查：本件依證人劉忠華於偵訊、原審歷次審理時之證述、
    臺中市政府警察局霧峰分局105年1月26日中市警霧分偵字第
    1050003609號函暨勘察報告書、刑案現場測繪圖與現場照片
    ，及臺中市政府消防局火災原因調查鑑定書等證據，已足認
    定本件係被告與證人劉忠華爭吵後，因心有不甘而縱火焚燒
    系爭自小貨車洩憤，業據本院敘述理由如前，原審就上開證
    據之證明力判斷，違背論理法則及經驗法則，自有可議之處
    。檢察官就此部分上訴既有理由，自應由本院予以撤銷改判
    。
  2.爰以行為人之責任為基礎，審酌被告縱火焚燒系爭自小貨車
    ，使告訴人何東隆受有財產上之損害，其犯罪之動機、目的
    及手段，實屬可責；且其於被告於犯罪後於偵審歷次訊問時
    均矢口否認犯行，犯後態度不佳；及系爭自小貨車雖已由告
    訴人何東隆領回，有贓物認領保管單附卷可佐（見警000000
    0000號卷第13頁），惟告訴人何東隆領回之自小貨車已遭燒
    毀，僅換得所餘新臺幣（下同）6000元之報廢獎金（見原訴
    45號卷第45頁反面），且與告訴人何東隆尚未達成和解、賠
    償損害；及被告自陳之教育程度、職業及家庭經濟狀況（見
    原訴緝4號卷第316頁）等一切情狀，量處如主文第2項所示
    之刑。另就附表編號3及編號4部分，參酌其所侵害法益之不
    同、刑罰邊際效應隨刑期而遞減及行為人所生痛苦程度隨刑
    期而遞增之情形、未來復歸社會之可能性等整體非難評價之
    情狀，而定其應執行刑為有期徒刑1年7月，以示懲儆。至上
    開附表編號1、2之得易科罰金之罪，與附表編號3、4之得易
    科罰金之罪，因需待案件確定後由受刑人請求檢察官聲請定
    應行刑，始得為之，是依刑法第50條但書規定，爰不定其應
    執行之刑，併予說明。
  3.沒收
　　按刑法關於沒收之規定，已於104 年12月30日修正公布，並
    於105年7月1日施行；且沒收、非拘束人身自由之保安處分
    適用裁判時之法律，刑法第2條第2項定有明文，故被告行為
    後沒收規定雖經修正公布，然本案之沒收仍應適用裁判時即
    修正後之規定處理。經查：
 (1)被告就犯罪事實一(二)所示之竊盜犯行，前經證人劉忠華於
    另案中與被害人林俞妃達成和解，交由證人劉忠華之車保理
    賠以實現其債權，同時排除證人劉忠華及被告保有該犯罪所
    得等情，有臺灣臺中地方法院刑事被害人（告訴人）意見表
    在卷可佐（見原訴45號卷第34頁）。而上開部分既已達剝奪
    犯罪人不法所得之目的，為免過苛，爰依刑法第38條之2第2
    項規定，不就此部分對被告為沒收犯罪所得之諭知，以免重
    複追償。
 (2)至扣案之車牌號碼000-000號普通重型機車及車牌號碼0000-
    00號自小貨車，均已實際合法發還告訴人劉育豪及何東隆，
    有贓物認領保管單各1份附卷可稽（見警0000000000號卷第3
    2頁；警0000000000號卷第13頁），依刑法第38條之1第5項
    規定，爰不宣告沒收。
據上論斷，應依刑事訴訟法第368條、第369條第1項、第364條、
第299條第1項前段，刑法第175條第1項、第47條第1項、第51條
第5款，判決如主文。
本案經檢察官張聖傳提起公訴，檢察官陳幸敏到庭執行職務。　
中　　華　　民　　國　　110 　年　　5 　　月　　12　　日
            刑事第四庭    審判長法　官  蔡  名  曜
　　　　　　　　　　　　        法　官  林  宜  民
　　　　　　　　　　　　　      法　官  邱  鼎  文
以上正本證明與原本無異。
放火罪部分得上訴。
如不服本判決應於收受送達後20日內向本院提出上訴書狀，其未
敘述上訴理由者，並得於提起上訴後20日內向本院補提理由書（
均須按他造當事人之人數附繕本）「切勿逕送上級法院」。

                                書記官  陳  宜  屏
中　　華　　民　　國　　110 　年　　5 　　月　　12　　日
附錄論罪科刑法條：
修正前刑法第320 條第1 項
（普通竊盜罪、竊佔罪）
意圖為自己或第三人不法之所有，而竊取他人之動產者，為竊盜
罪，處5 年以下有期徒刑、拘役或 5 百元以下罰金。
刑法第175條
放火燒燬前二條以外之他人所有物，致生公共危險者，處1年以
上7年以下有期徒刑。
放火燒燬前二條以外之自己所有物，致生公共危險者，處3年以
下有期徒刑。
失火燒燬前二條以外之物，致生公共危險者，處拘役或9千元以
下罰金。

附表：

編號 犯罪事實 主文 1(即原判決附表編號1) 犯罪事實一(一) 詹明傳共同犯竊盜罪，累犯，處有期徒刑伍月，如易科罰金，以新臺幣壹仟元折算壹日。 2(即原判決附表編號2) 犯罪事實一 (二) 詹明傳共同犯竊盜罪，累犯，處拘役伍拾日，如易科罰金，以新臺幣壹仟元折算壹日。 3(即原判決附表編號3) 犯罪事實一 (三) 詹明傳共同犯竊盜罪，累犯，處有期徒刑柒月。 4 犯罪事實二 詹明傳放火燒燬他人所有物，致生公共危險，累犯，處有期徒刑壹年貳月。